臺灣高等法院臺南分院刑事判決
110年度上訴字第197號
上  訴  人  臺灣臺南地方檢察署檢察官
被      告  鄭至斌

                   
上列上訴人因被告偽證等案件，不服臺灣臺南地方法院109年度
訴字第443號中華民國109年12月2日第一審判決（起訴案號：臺
灣臺南地方檢察署109年度偵緝字第317號），提起上訴，本院判
決如下：
    主  文
上訴駁回。
    理  由
一、程序部分：原判決關於起訴犯罪事實一(二)附表二編號7至1
    1部分，經原判決判處罪刑，未經當事人上訴而告確定；本
    判決審理為起訴犯罪事實一(一)附表一、一(二)附表二編號
    1至5、12至25、一(三)附表二編號6、一(四)等判處無罪部
    分。
二、公訴意旨要以：被告鄭至斌在○○塑膠公司（臺南市○○區○○路
    0段0000號）擔任保全人員。詎：
(一)其竟意圖為自己不法之所有，基於竊盜之犯意，於民國106
    年2月4日晚間某時許（檢察官於原審109年5月7日準備程序
    補充為：於106年2月15日至106年4月29日前期間内不詳時間
    ），在○○塑膠公司內，趁無人注意之際，先徒手竊取李秋桃
    、李葉繪如系爭玉山銀行、系爭郵局提款卡等物品（即起訴
    書附表一編號1、2），得手後隨即離去。（即原判決貳一(
    一)判處被告無罪部分）
(二)被告意圖為自己不法之所有，基於非法由自動付款設備取財
    之犯意，於附表(即起訴書附表二編號1至5、12至25)所示之
    時間、地點，委由陳正昆（所涉偽造文書等犯行，業經臺灣
    臺南地方法院以108年度訴字第28號判決有罪確定）及不詳
    人士，以將前揭提款卡插入自動櫃員機並鍵入密碼，使該等
    自動櫃員機辨識系統依預設程式誤認陳正昆及不詳人士為有
    權提領之持卡人，而以此不正方法盜領如附表所示之金額，
    陳正昆及不詳人士再將提領出之金額交予鄭至斌。（即原判
    決貳一(二)判處被告無罪部分）
(三)被告另意圖為自己不法之所有，基於詐欺取財及行使偽造私
    文書之犯意，於106年2月18日下午2時40分許在臺南市○○區○
    ○路0號郵局(即起訴書附表二編號6），委託陳正昆將竊得之
    李葉繪印章蓋印於郵政存簿儲金提款單上，復填寫金額後，
    再由陳正昆持之向郵局櫃檯人員行使，致郵局櫃檯人員誤認
    陳正昆為有權提領款項之人，將8萬元交予陳正昆，陳正昆
    復將款項交予鄭至斌，足生損害於李葉繪。（即原判決貳一
    (三)判處被告無罪部分）
(四)鄭至斌明知陳正昆未曾幫忙其代班保全人員之工作，且陳正
    昆並未於106年2月4日晚間某時許，在○○公司內徒手竊取李
    秋桃、李葉繪如上開(一)之物品；竟於107年10月8日上午10
    時37分許，由臺灣臺南地方檢察署（下稱臺南地檢署）檢察
    官在該署第7偵查庭，就106年度偵字第19033號陳正昆涉嫌
    竊盜、詐欺等案件進行訊問時，於檢察官告以具結義務及偽
    證處罰，諭令其朗讀結文內容且在結文上簽名具結後，基於
    偽證之犯意，以證人身分，就案情有重要關係之事項，虛偽
    證稱：「伊有請陳正昆代班，且係陳正昆請其幫忙領錢，事
    後陳正昆承認有竊取上開(一)所示物品」等內容，足以影響
    國家司法權行使之正確性。（即原判決貳一(四)判處被告無
    罪部分）
(五)因認被告前開部分，各涉犯(一)修正前刑法第320條第1項之
    竊盜、刑法第339條之2第1項之非法由自動付款設備取財罪
    、刑法第339條第1項之詐欺取財、第216條及第210條之行使
    偽造私文書罪嫌、及涉犯(二)刑法第168條偽證罪嫌。
二、犯罪事實應依證據認定之，無證據不得認定犯罪事實。不能
    證明被告犯罪或其行為不罰者，應諭知無罪之判決，刑事訴
    訟法第154條第2項及第301條第1項分別定有明文。又在訴訟
    上用以證明事實之證據，須於通常一般之人均不致於有所懷
    疑，而得確信其為真實之程度者，始得據以為有罪之認定；
    倘其證明尚未達到此一程度，而有合理之懷疑存在，致使無
    從為有罪之確信時，即應為無罪之判決。
三、不爭執事實
(一)系爭郵局、系爭玉山銀行帳戶資料遭竊，且該等帳戶於起訴
    書附表二編號1至5、7至25遭人持郵局提款卡至提款機盜領
    （編號1至5陳正昆盜領、編號7至11為被告盜領、編號12至2
    5為不詳人士盜領）、編號6為陳正昆至郵局臨櫃盜領，為被
    告所坦認，為證人陳正昆供證在卷，並有陳正昆提領款項之
    監視器畫面截圖3張（警一卷第54至55頁）、ATM監視器影像
    照片7張、臨櫃提款監視器影像照片1張（警一卷第60至63頁
    ）、鄭至斌及陳正昆臨櫃提領款項之監視器畫面截圖6張（
    警一卷第56至58頁）、李葉繪之仁德郵局開戶申請資料、歷
    史交易明細（偵一卷第97至119頁）、李秋桃之開戶資料及
    歷史交易明細（偵一卷第143至152頁），與被告供認相符，
    亦堪認定。
(二)被告於臺南地檢署106年度偵字第19033號陳正昆涉嫌竊盜、
    詐欺等案件進行訊問時，在經檢察官告知具結義務、偽證處
    罰後及刑事訴訟法第181條得拒絕證言之規定後，仍於107年
    10月8日上午10時37分許庭訊具結證稱：「(問：是否有請陳
    正昆幫你代班？)有。通常值夜班的時候，因為我身體不好
    ，所以晚上11時多的時候，我會請陳正昆幫我代班，隔天早
    上7時我會再回去交接班；(問：那些存摺、提款卡是否為你
    所偷？)不是；(問：為何你會幫陳正昆去提款？)他跟我講
    說電玩要開台了，他身上沒有錢，所以請我去幫他領錢，他
    有跟我講密碼，所以我認為帳戶是他的。…(問：是否知道存
    摺、提款卡是陳正昆偷的？)答：不知道。但我事後有問陳
    正昆，他自己有承認是他偷的。」等語，有該份訊問筆錄及
    證人結文可參(見偵一卷第189、193頁)。　　　　　
四、公訴人認被告涉有上開(一)竊盜、非法由自動付款設備取財
    罪、詐欺取財、行使偽造私文書犯行，及(二)偽證犯行，要
    以被告坦承有持遭竊之系爭玉山銀行帳戶提款卡領款之事實
    （按：即起訴書附表二編號7至11，經原審判決有罪部分）
    ，認被告與竊取帳戶資料並持以盜領之陳正昆等人有共同正
    犯關係，其偵查中卸責於陳正昆之證述為偽證等旨，並就(
    一)犯行部分，提出證人陳正昆於偵查中結證：其並未偷提
    款卡及印章，係被告表示要給其10萬元要其認罪，但被告都
    沒有給其錢，其領完錢後都是把錢交給被告等語，以證明被
    告確有竊盜及共同盜領之犯行。就(二)部分犯行，提出○○公
    司106年2月份輪班表：被告於106年2月4日當天休假，被告
    不可能請陳正昆代班等旨，用以證明被告證述有請陳正昆代
    班為虛偽。
五、訊據被告堅詞否認前開(一)、(二)犯行，就(一)部分辯稱：
    其並未竊取系爭郵局帳戶存摺、提款卡及系爭玉山銀行帳戶
    提款卡等物品，係陳正昆叫其持系爭銀行提款卡盜領、其亦
    未與陳正昆一起去郵局臨櫃領款或填載領款條等語；就(二)
    部分辯稱：其在○○公司擔任保全期間，確實曾委託陳正昆幫
    其代班，並無不實證述等語。經查：
(一)前開被訴竊盜、非法由自動付款設備取財罪、詐欺取財、行
    使偽造私文書犯行部分：　　
  ⒈共犯之自白存有明顯瑕疵　　
    被告或共犯之自白，不得作為有罪判決之唯一證據，仍應調
    查其他必要之證據，以察其是否與事實相符，刑事訴訟法第
    156條第2項定有明文。公訴人雖以被告與陳正昆為共同竊盜
    、盜領之共犯，並以共犯陳正昆迭次自白及指證為據，然陳
    正昆歷次供證，前後不一，臚列如下：
　①於106年8月15日警詢中證稱：起訴書附表二編號1至5、22至2
    5所示郵局及銀行盜領、編號6至郵局臨櫃盜領，系爭郵局及
    玉山銀行帳戶是被告提供，但不清楚是何時提供，只記得打
    電話說有好康的，叫我去他家樓下，他拿提款卡給我，告知
    我密碼，叫我去領錢；當時我有問過被告，被告跟我說是他
    朋友跟奶奶拿的，怕朋友奶奶發現報警調閱監視器後發現是
    他朋友，所以才叫我去領等語(見警一卷第28至30頁)。
　②於107年10月8日偵訊中證稱：【提款卡是我偷的，是被告叫
    我去代班，我去巡邏的時候，進去房間裡面拿的】；我忘記
    時間，我是偷到的隔天就去提款了，我代班的時間是晚上7
    時到隔天早上的7時；我偷2個銀行的存摺，玉山及郵局的；
    2張提款卡上面都有寫密碼；(問：是否有偷到郵局帳戶存摺
    及提款卡？)是；(問：偷到玉山銀行的部份只有提款卡？)
    是；是我叫被告及其他遊樂場認識的人去領錢等語(見偵一
    卷第186至188頁)。
　③於108年11月25日偵查中又改證稱：「(問：107年10月8日11
    時許，在本署第七偵查庭，你有來開庭作證表示，李葉繪、
    李秋桃母女的提款卡等物是你所竊取的，有何意見？)是。
    實際上不是我偷的，那時候被告跟我說，我認完之後會給我
    10萬元，是在那一天地檢署外面講的，後來出去鄭至斌沒有
    給我錢，所以我就反悔了。」、「(問：106年2月4日晚上是
    何人前往○○公司竊取李葉繪、李秋桃母女的提款卡等物？)
    答：是被告偷的，他偷完打電話給我，叫我去領錢的，我跟
    被告是朋友，我領完錢，他有給我1萬元，我每次去領，被
    告就給我1萬元，但我忘記拿到多少錢，我都是先領完錢，
    將所有的錢交給被告，被告才又給我1萬元。」等語(見偵二
    卷第25頁背面至第26頁)。
　④於原審法院108年度訴字第28號案件108年1月30日、同年3月1
    9日準備程序、審理中供稱：偵查中怕如果我沒有認罪，被
    告會派人堵我，因當初在警局製作筆錄回家後，被告打電話
    給我叫我去某鐵工廠內，拿槍指著我，說我指認他，說我認
    罪他會拿10萬元給我；是被告竊取提款卡、存摺及印章，交
    給我去提款機領錢，提款機之提款有部分是我領的，有些我
    不曉得是誰領的；臨櫃提款之提款單是被告寫好要我去提款
    ，他有在旁邊，(經提示監視錄影翻拍照片，你周遭及後面
    都沒有人)被告人在外面；我沒有去代班，是開偵查庭前被
    告叫我去法院旁7-11教我這樣說云云(該案卷第64至65、233
    、230頁)。
　⑤於109年7月22日原審證稱：我有去○○公司找被告聊天，附表
    編號1至5提領時只拿到郵局提款卡，密碼是被告口頭告訴我
    ；另郵政存簿儲金提款單是被告拿那張給我，我就去郵局領
    ，上面都是被告寫好的；之前第一次偵訊說幫被告代班是被
    告承諾要給我10萬元，且有叫我去洗車廠叫朋友打我，去地
    檢署開庭前有在統一超商再次跟我確認，要我承擔下來，但
    是他之後判無罪我打電話要跟他拿錢，他不要給我，也不接
    電話，我就把事實都講出來了等語(原審卷第205至208、210
    至211頁)。
　⑥經交互比對證人陳正昆上開歷次證述及供詞，對於何人行竊
    系爭帳戶資料乙節，或曾於②偵查中自白係自己行竊之人、
    或於①、③至⑤之警詢及偵審中指證被告為行竊之人，供詞反
    覆，已有明顯可疑；況共犯陳正昆其一再指述郵政存簿儲金
    提款單為被告所書寫、其臨櫃提領時被告在旁，經追問又稱
    沒親眼見到此情或被告在郵局旁邊之國際紡織等地點等候，
    顯有卸責被告合理可能，而有明顯之憑信性瑕疵，且仍須調
    查其他證據，以資補強。　
  ⒉與共犯自白相關之其他證據不能補強　　
  ①公訴人雖以系爭郵局帳戶係於106年2月5日(起訴書附表二編
    號1至5）開始遭盜領，而提出○○公司106年2月保全人員簽到
    紀錄3紙(見偵蒞卷二第67至71頁)，以證明被告在失竊時間
    任職簽到云云；惟觀之前開簽到紀錄，被告並未在簽到表上
    簽名，另一位保全林懋雄亦未在簽到表上簽名，僅有代班之
    賴經緯有在代班時簽到；且證人林懋雄證述：其不用簽這個
    表(見原審第191頁)，是被告與另位常態性保全林懋雄既然
    均無簽到紀錄，可見該簽到並非○○公司查核發薪之必要文件
    ，無從為被告於該時在失竊現場之不利證明。
　②另依卷附○○公司106年2月份輪班表（108訴28號卷第71至79頁
    ），其上載明被告於106年2月4日休假等旨，固可證明陳正
    昆當晚不會前往○○公司代班，但既然被告當日不用上班，其
    在休假日如再前往○○公司，則極易遭代班之保全質疑或發現
    ，則為何被告會挑選當晚前往○○公司竊取系爭郵局帳戶存摺
    、提款卡？由此更徵檢察官憑據證人陳正昆證述而起訴被告
    竊取系爭郵局帳戶存摺、提款卡之時間為106年2月4日，無
    從為不利證明。　　
　③證人林懋雄於原審固然證述：保全人員休假就跟○○公司講，
    公司會叫人來代班，被告如果叫別人來代班，我不會與他交
    接，沒有看過有其他人幫被告代班，沒有看過陳正昆等情(
    原審卷第190至193頁)，但此至多只能證明證人林懋雄未曾
    與代班之人交接，不能證明被告曾請陳正昆代班，亦不足為
    不利被告之認定。
　④共犯陳正昆前往郵局臨櫃自系爭郵局帳戶提領8萬元之提款單
    (見偵蒞卷一第59頁)，其上書寫筆跡部分僅為簡單阿拉伯數
    字及「捌」等，均無特徵顯示是何人所填載。而該次監視錄
    影畫面截圖3張(原審卷第139至140頁)，雖可見陳正昆臨櫃
    提領時無當場填寫單據之情況，但此或可能是之前由陳正昆
    填妥或由其他人填載後轉交，沒有高度蓋然性可以與確定是
    被告所填載乙節有所連結，亦不足以佐證證人陳正昆證述提
    款單是被告所填寫，或其嗣後有將領得之款項轉交被告等不
    利認定。
  ⒊告訴人之指證無從補強
  ①就系爭帳戶資料失竊之時、地、懷疑被告行竊之原因，雖迭
    經告訴人於107年3月6日偵查中證稱：存摺都是放在○○公司
    辦公室抽屜內，李葉繪的（郵局）存摺連密碼及印章都放在
    一起；鄭至斌的辦公室是緊臨我的辦公室最近的，我的辦公
    室也沒有上鎖，都是為了要讓保全有狀況可以處理。我的東
    西都在鄭至斌任職期間被盜領的等語（偵一卷第55至58頁；
    於原審結證時更指證：我最想找的就是媽媽這一本，我在10
    5年底左右，我就一直在找這本等語（原審卷第285頁）。
　②然系爭郵局帳戶資料部分，告訴人既於105年底即已不見，係
    於被告106年1月18日至○○公司上班之前所發生；另系爭玉山
    銀行帳戶首次遭盜領時間已經是106年4月29日以後，則是被
    告106年4月21日離職後始遭盜領，則告訴人指訴可能係被告
    擔任○○公司保全期間行竊之詞，在時序及論理上，均有瑕疵
    ，無從補強共犯自白之證明力。
  ⒋被告盜領之品格證據無從補強證明
　  行為人素行之品格證據，本於習性推論禁止，除非在證據法
    則（經驗或論理法則）上能獲致其犯罪手法有他人難以模仿
    之相似性（相當關聯性），始得為嚴格證明之證明資料，否
    則其補強程度，不足為擔保告訴人之指證。公訴人雖以被告
    於起訴書附表二編號7至11之時、地，持系爭銀行帳戶提款
    卡至提款機盜領之事實，業經被告自白並經原判決認定並判
    處罪刑確定，據此品格證據用以證明被告可能為行竊者云云
    ；然一般行竊之人託不知情之人提領、以避查緝，合於經驗
    法則；本件被告提領之時，同案被告陳正昆已先於起訴書附
    表二編號1至5時、地持告訴人失竊之系爭郵局提款卡盜領於
    前，業認定如前，則被告係陳正昆將告訴人失竊之系爭銀行
    提款卡託其盜領，確有合理可能，在經驗法則上，不能逕行
    證明被告為行竊及盜領之人具有同一性。
  ⒌檢察官上訴意旨略以：被告與本件案發地點有最直接之關係
    ，此情除證人陳正昆外，業據告訴人李秋桃、證人林懋雄於
    審理中證述在卷，且證人陳正昆證述内容於偵審大致相同一
    致，僅詳細細節略有不同，雖本案確無被告為犯罪事實之直
    接有力證據，然案發時間或為被告短短數月之任職期間，或
    離職後不久，參以主要行為人即另案被告陳正昆證述，若無
    被告指導，其不可能也沒能力為上開犯行，證人稱遭被告威
    脅故於犯發後未將實情供出一情，尚可採信，應無礙主要犯
    罪事實之認定云云；惟查：檢察官之上訴，並未再聲請調查
    其他證據，依共犯陳正昆之自白，既前後不一，又存有與事
    證不符之瑕疵，經調查其他證據（簽到表、輪班表、提領單
    、證人林懋雄、告訴人之指證、品格證據等），並加以綜合
    評價，依刑事訴訟法第156條第2項之證據法則，該其他證據
    無從補強擔保共犯自白之證明力，自不能以共犯之自白為唯
    一證據，而仍有合理懷疑，上訴此節，並無可採。
　⒍從而，依證據法則，不能逕行認定被告有公訴人所指前開先
    竊取系爭郵局帳戶存摺、提款卡後，再度竊取系爭玉山銀行
    帳戶提款卡之2次竊盜，及指示陳正昆及不詳人士提領如附
    表存款及指示陳正昆於106年2月18日下午2時40分至郵局臨
    櫃提領8萬元之事實，尚難逕以竊盜、詐欺、行使偽造私文
    書及非法由自動付款設備取財罪相繩。
(二)前開被訴(二)偽證部分：
  ⒈就被告偵查中結證陳正昆行竊系爭郵局、銀行帳戶資料之證
　　述，固然為陳正昆被訴竊盜罪之重要關係事項，然共犯陳正
　　昆曾供認其自己為行竊之人，雖事後翻供稱係被告要其擔罪
    云云，與被告之間，就何人為下手行竊之人乙節，利害相反
    ，不能據為不利被告之認定。
　⒉就被告偵查中結證：曾請陳正昆幫我代班，隔天早上7時我會
    再回去交接班乙節，經被告前女友黃芊霏原審結證：陳正昆
    曾經在○○公司幫被告代班，這個是聽被告說的等語（原審卷
    第219頁），且證稱：我是之前在「甜蜜」（按：社區名）
    那邊有看過，就是我們有事要出去，陳正昆來代班（原審卷
    第220頁），且檢察官雖提出○○公司106年2月份輪班表，主
    張被告於106年2月4日當天休假，被告不可能請陳正昆代班
    ，據為不利被告之證據云云；惟查：
　①系爭郵局、銀行帳戶資料失竊之時間不明，起訴書雖指為106
    年2月4日，然檢察官於原審109年5月7日準備程序補充為：
    於106年2月15日至106年4月29日前期間内不詳時間，業如前
    述；則被告是否有於106年2月4日請陳正昆代班，並非對於
    陳正昆竊盜系爭郵局及銀行帳戶資料之重要關係事項。
　②檢察官上訴意旨略以：被告前女友黃芊霏於審理中證述：是
    聽被告說會請陳正昆在○○公司代班，但是我沒有親眼看過等
    語，非親見親聞，無從為被告有利之認定云云；惟被告是否
    請陳正昆於106年2月4日代班之事項，因檢察官於補充失竊
    日期為於106年2月15日至106年4月29日前期間内不詳時間，
    無法特定失竊時間，縱然被告之女友證述未曾見過陳正昆幫
    被告在○○公司代班，然仍證述有請陳正昆在其他地方代班，
    自不能排被告確曾委託陳正昆在○○代班之合理可能，檢察官
    以此上訴指摘，並無可採。
　⒊綜上，檢察官所指被告就陳正昆被訴竊取系爭郵局及銀行帳
    戶資料事實之重要事項為偽證犯行，檢察官之舉證，即均不
    能為嚴格證明。
(三)從而，檢察官就上開(一)竊盜、非法由自動付款設備取財罪
    、詐欺取財、行使偽造私文書犯行，及(二)偽證犯行之舉證
    ，均未達到使通常一般人均不致有所懷疑，而得確信其為真
    實之程度，仍有合理之懷疑存在，依前開說明，自屬不能證
    明，此部分依法應為無罪判決之諭知。
六、原審認為被告此部分被訴犯罪不能證明，諭知被告此部分無
    罪，本院經核均無不當。檢察官上訴猶執前詞（詳前述）指
    摘原判決關於無罪部分不當，經本院逐一論駁如前，其上訴
    並無理由，應予駁回。
據上論斷，依刑事訴訟法第368條，判決如主文。　　
本案經檢察官徐書翰提起公訴，檢察官陳擁文提出上訴，檢察官
陳昱旗到庭執行職務。
中　　華　　民　　國　　110 　年　　10　　月　　7 　　日
                    刑事第五庭  審判長法  官  蔡廷宜
                                      法  官  蔡川富
                                      法  官  翁世容
以上正本證明與原本無異。
犯罪事實（三）、（四）部分，檢察官如不服本判決應於收受本
判決後20日內向本院提出上訴書，其未敘述上訴理由者並得於提
起上訴後20日內向本院補提理由書，但應受刑事妥速審判法第9
條規定之限制。被告不得上訴。
犯罪事實（一）、（二）部分，不得上訴。  
　　　　　　　　　　　　　　　　　　　書記官  歐貞妙
中　　華　　民　　國　　110 　年　　10　　月　　7 　　日
附錄法條：
刑事妥速審判法第9條
除前條情形外，第二審法院維持第一審所為無罪判決，提起上訴
之理由，以下列事項為限：
一、判決所適用之法令牴觸憲法。
二、判決違背司法院解釋。
三、判決違背判例。
刑事訴訟法第377條至第379條、第393條第1款規定，於前項案件
之審理，不適用之。

附表：(編號1至5提領系爭郵局帳戶內金錢；編號6至19提領系爭
      玉山銀行帳戶內金錢)
編號（*括號內為起訴書附表編號） 時間 地點 金額 領款人 1（附表二編號1） 106年2月5日晚上6時22分許 臺南市○○區○○路000號○○醫院第二大樓 2萬元 陳正昆 2（附表二編號2） 106年2月5日晚上6時23分許 同上 2萬元 陳正昆 3（附表二編號3） 106年2月5日晚上6時24分許 同上 2萬元 陳正昆 4（附表二編號4） 106年2月5日晚上9時14分許 臺南市○○區○○○路000號家樂福○○店 2萬元 陳正昆 5（附表二編號5） 106年2月5日晚上9時15分許 同上 2萬元 陳正昆 6（附表二編號12） 106年4月30日凌晨0時27分許 臺南市○○區○○路0段0000號○○銀行 3萬元 不詳人士 7（附表二編號13） 106年4月30日凌晨0時28分許 同上 3萬元 不詳人士 8（附表二編號14） 106年4月30日凌晨0時29分許 同上 3萬元 不詳人士 9（附表二編號15） 106年4月30日凌晨0時45分許 臺南市○○區○○路000號○○銀行 3萬元 不詳人士 10（附表二編號16） 106年4月30日凌晨0時46分許 同上 3萬元 不詳人士 11（附表二編號17） 106年5月1日凌晨0時45分許 同上 3萬元 不詳人士 12（附表二編號18） 106年5月1日凌晨0時47分許 同上 3萬元 不詳人士 13（附表二編號19） 106年5月1日凌晨1時許 臺南市○○區○○路0段0000號○○銀行 3萬元 不詳人士 14（附表二編號20） 106年5月1日凌晨1時1分許 同上 3萬元 不詳人士 15（附表二編號21） 106年5月1日凌晨1時2分許 同上 3萬元 不詳人士 16（附表二編號22） 106年5月2日晚上10時4分許 同上 3萬元 陳正昆 17（附表二編號23） 106年5月2日晚上10時5分許 同上 3萬元 陳正昆 18（附表二編號24） 106年5月2日晚上10時6分許 同上 3萬元 陳正昆 19（附表二編號25） 106年5月2日晚上10時7分許 同上 3萬元 陳正昆 

卷宗名稱、簡稱對照表 一、歸仁分局南市警歸偵字第1060467668號偵查卷，簡稱警一卷。 二、歸仁分局南市警歸偵字第1090169351號偵查卷，簡稱警二卷。 三、臺南地檢署106年度偵字第19033號偵查卷宗，簡稱偵一卷。 四、臺南地檢署108年度蒞字第306號公訴蒞庭卷，簡稱偵蒞卷一。 五、臺南地檢署108年度蒞字第2650號公訴蒞庭卷，簡稱偵蒞卷二。 六、臺南地檢署108年度偵字第15841號偵查卷，簡稱偵二卷。 七、臺南地檢署109年度偵緝字第317號偵查卷，簡稱偵四卷。 九、原審109年度訴字第443號刑事卷宗，簡稱原審卷。 十、原審108年度訴字第28號刑事卷宗(前案院卷)。